【裁判字號】    97,訴,977
【裁判日期】    971230
【裁判案由】    違反毒品危害防制條例
【裁判全文】
臺灣嘉義地方法院刑事判決               97年度訴字第977號
公  訴  人  臺灣嘉義地方法院檢察署檢察官
被      告  甲○○
                    （現另案在臺灣嘉義監獄鹿草分監執行中
上列被告因違反毒品危害防制條例案件，經檢察官提起公訴（九
十七年度毒偵字第一五一三號），被告於準備程序中就被訴事實
為有罪之陳述，經本院合議庭裁定由受命法官改依簡式審判程序
審理，判決如下：
    主  文
甲○○施用第一級毒品，累犯，處有期徒刑捌月，扣案海洛因
包（臺灣嘉義地方法院檢察署九十七年度偵保管字第一四二四號
）沒收銷燬之，上開毒品外包裝袋個均沒收。
    犯 罪 事 實
一、甲○○前因施用毒品案件，經本院以九十一年度毒聲字第二
    六九號裁定送觀察、勒戒後，認有繼續施用毒品之傾向，再
    經本院以九十一年度毒聲字第六四七號裁定令入戒治處所，
    施以強制戒治，後停止戒治，所餘戒治期間付保護管束，於
    民國九十二年九月七日保護管束期滿，視為強制戒治執行完
    畢，並經臺灣嘉義地方法院檢察署檢察官以九十二年度戒毒
    偵字第一四二號為不起訴處分確定；復因施用毒品案件，分
    別經本院以九十五年度訴字第五三九號判決判處有期徒刑八
    月確定、以九十六年度訴字第四號判決判處有期徒刑八月確
    定，上開二罪經減刑後定應執行有期徒刑六月確定，再因施
    用毒品案件，經本院以九十六年度訴字第二七二號判決判處
    應執行有期徒刑一年四月確定，經減刑後定應執行有期徒刑
    八月確定，並與前述應執行刑有期徒刑六月接續執行，於九
    十七年二月二十九日縮刑期滿執行完畢。詎不知悔改，於強
    制戒治執行完畢五年內，基於施用第一級毒品海洛因之犯意
    ，於九十七年九月五日晚間六時許，駕駛車牌號碼CF—2982
    號自用小客車停放在嘉義市○區○○路路邊時，以將第一級
    毒品海洛因置入針筒內加水混合後注入體內之方式，施用第
    一級毒品海洛因一次。嗣於同日晚間十時四十分許，在嘉義
    市○區○○路與垂楊路交岔路口處，為警攔檢盤查，甲○○
    在未有偵查犯罪職權之公務員發覺前，主動向警供承前述施
    用海洛因犯行，並告知車內有海洛因三小包（毛重零點七公
    克）供警查扣，經警徵得其同意採尿送驗，結果呈海洛因代
    謝物嗎啡陽性反應，對於上揭未經發覺之犯罪自首而接受裁
    判。
二、案經嘉義市政府警察局第一分局報告臺灣嘉義地方法院檢察
    署檢察官偵查起訴。
    理  由
一、本件係經被告甲○○於準備程序當庭表示認罪，而經本院裁
    定以簡式審判程序加以審理，則依據刑事訴訟法第二百七十
    三條之二、同法第一百五十九條第二項之規定，不適用傳聞
    法則有關限制證據能力之相關規定，合先敘明。
二、上開事實，業據被告甲○○坦承不諱，而其上開向警自首後
    所採集之尿液，經送請高雄市立凱旋醫院檢驗結果，確呈施
    用第一級毒品海洛因之代謝物嗎啡陽性反應（按施用海洛因
    後，經人體之水解代謝作用，會呈嗎啡陽性反應），有高雄
    市立凱旋醫院濫用藥物尿液檢驗報告一份（檢體編號：1B97
    0902號）、毒品案件採尿代號與真實姓名對照表各一份在卷
    可稽，且扣案疑似海洛因之白粉三小包，經送鑑定結果確含
    有海洛因成分等情，有行政院衛生署草屯療養院草療鑑字第
    0970008147號鑑定書一份在卷足憑，並有海洛因三小包扣案
    可資佐證，是上開補強證據，已足資擔保被告前述自白之真
    實性，核與事實相合，可信為真實。而被告前因施用毒品案
    件，經本院以九十一年度毒聲字第二六九號裁定送觀察、勒
    戒後，認有繼續施用毒品之傾向，再經本院以九十一年度毒
    聲字第六四七號裁定令入戒治處所，施以強制戒治，後停止
    戒治，所餘戒治期間付保護管束，於九十二年九月七日保護
    管束期滿，視為強制戒治執行完畢等情，有臺灣高等法院被
    告前案紀錄表乙份在卷可憑，是被告於強制戒治執行完畢釋
    放後五年內再犯本件施用海洛因之犯行，至堪認定，應依法
    論科。
三、按海洛因為毒品危害防制條例所定之第一級毒品，故核被告
    甲○○所為，係犯毒品危害防制條例第十條第一項之施用第
    一級毒品罪；其施用前持有海洛因之低度行為，為施用之高
    度行為所吸收，不另論罪。又被告前因施用毒品案件，分別
    經本院以九十五年度訴字第五三九號判決判處有期徒刑八月
    確定、以九十六年度訴字第四號判決判處有期徒刑八月確定
    ，上開二罪經減刑後定應執行有期徒刑六月確定，再因施用
    毒品案件，經本院以九十六年度訴字第二七二號判決判處應
    執行有期徒刑一年四月確定，經減刑後定應執行有期徒刑八
    月確定，並與前述應執行刑有期徒刑六月接續執行，於九十
    七年二月二十九日縮刑期滿執行完畢等情，有臺灣高等法院
    被告前案紀錄表乙份附卷可佐，其於五年內故意再犯本件有
    期徒刑以上之罪，為累犯，應依刑法第四十七條第一項加重
    其刑。再本件被告於九十七年九月五日晚間十時四十分許，
    在嘉義市○○路與垂楊路口為警攔查，主動告知員警車內有
    海洛因並有施用海洛因犯行，有其警詢筆錄、本院公務電話
    紀錄各一份附卷可稽，參以被告事後並未逃避偵審之事實，
    應認其上揭施用第一級毒品海洛因犯行，合於自首之要件，
    爰依法減輕其刑，並先加後減之。爰審酌被告前有毒品危害
    防制條例前科之素行，國小畢業之智識程度，前曾因施用毒
    品而經觀察、勒戒及強制戒治程序，竟未思悔改，另起意再
    為上開施用毒品犯行，顯然缺乏禁絕毒害決心，並衡酌被告
    施用毒品犯行係屬戕害自身健康之行為，尚未危害他人，且
    被告於本院審理中均能坦承犯行，犯後態度尚稱良好等一切
    情狀，量處如主文所示之刑，以資懲儆。
四、扣案之海洛因三小包（嘉義地方法院檢察署九十七年度偵保
    管字第一四二四號），應依毒品危害防制條例第十八條第一
    項前段規定沒收銷燬之；又上開毒品外包裝袋三個，係被告
    所有，用於包裹第一級毒品，防其裸露、逸出、潮濕，便於
    持有藉以於上開時間施用海洛因，亦經被告供述明確，為被
    告供本件施用第一級毒品所用之物，亦應依刑法第三十八條
    第一項第二款規定，宣告沒收之。
據上論斷，應依刑事訴訟法第二百七十三條之一第一項、第二百
九十九條第一項前段，毒品危害防制條例第十條第一項、第十八
條第一項前段，刑法第十一條、第四十七條第一項、第六十二條
前段、第三十八條第一項第二款，判決如主文。
本案經檢察官廖俊豪到庭執行職務。
中    華    民    國    97    年    12    月    30    日
                  刑事第一庭    法  官  黃琴媛
以上正本證明與原本無異。
如不服本判決應於收受判決後10日內向本院提出上訴書狀，並應
敘述具體理由；其未敘述上訴理由者，應於上訴期間屆滿後20日
內向本院補提理由書（均須按他造當事人之人數附繕本）「切勿
逕送上級法院」。
中    華    民    國    97    年    12    月    30    日
                                書記官  李彩娥
附錄本判決論罪法條
毒品危害防制條例第10條
施用第一級毒品者，處 6 月以上 5 年以下有期徒刑。
施用第二級毒品者，處 3 年以下有期徒刑。


司法院資訊處製作；財團法人民間司法改革基金會備份。
